臺灣臺北地方法院民事判決　九十一年度訴字第七六五號
　　原　　　告　亞太商業銀行股份有限公司
　　法定代理人　許　金
　　訴訟代理人　甲○○
　　　　　　　　乙○○
　　被　　　告　丁○○
　　　　　　　　丙○○
右當事人間請求給付借款事件，本院判決如左：
    主    文
被告應連帶給付原告新台幣伍佰萬壹仟佰貳拾肆元，及自民國九十年四月二十六日
起至清償日止，按年息百分之八‧二三二計算之利息，並自民國九十年五月二十七日
起至清償日止，逾期在六個月以內者，按上開利率百分之十，逾期超過六個月者，超
過部份按上開利率百分之二十計付違約金。
訴訟費用由被告連帶負擔。
    事    實
甲、原告方面：
一、聲明：如主文第一項所示。
二、陳述：被告丁○○於民國八十六年三月二十六日邀同被告丙○○為連帶保證人，
    向原告借用新台幣（下同）五百五十萬元，期限二十年，以每個月為一期，於借
    用後分二四○期依年金法按月平均攤還本息，未依約履行時違約金之計算方式，
    除按借款之約定利率加計遲延利息外，另按借款本金總餘額自應償付日起加計違
    約金（逾期六個月以內者，按本借款利率百分之十計算，逾期六個月以上者，按
    本借款利率百分之二十計算）。惟被告就上項借款僅繳至九十年四月二十六日止
    ，雖經催討迄未回應，依法被告自應付連帶給付責任，並應連帶給付自九十年四
    月二十六日起至清償日止，按年息百分之八‧二三二計算之利息，及自九十年五
    月二十七日起至清償日止，逾期在六個月以內者，按上開利率百分之十，逾期超
    過六個月者，超過部分按上開利率百分之二十計付違約金。
三、證據：提出擔保放款借據、原告放款戶交易明細查詢等影本各一件為證。
乙、被告方面：
一、聲明：駁回原告之訴。
二、陳述：系爭借款及連帶保證情節雖然存在，但借據內並無原告所稱逾期六個月以
    上按原利息加付百分之二十之約定，又原告於締約時雖經被告請求，但未將借據
    影本交予被告，以及目前無力清償欠款各語。
    理    由
一、按當事人得以合意定第一審管轄法院，但以關於由一定法律關係而生之訴訟，前
    項合意，應以文書為之，民事訴訟法第二十四條定有明文。依被告二人簽具之擔
    保放款借據第十五條所載，兩造因本件借款涉訟時，同意以本院為第一審管轄法
    院。是以本件本院自有管轄權，合先說明。
二、本件原告主張之事實，已據其提出擔保放款借據、原告放款戶交易明細查詢為證
    ，核與所述相符，即被告二人亦對前開擔保訪款借據上簽名、印章之真正並不爭
    執，自堪信為真實。
三、至於被告雖然抗辯借據上並未約定逾期清償本息超過六個月時需按原利息加付百
    分之二十之約定云云，但查細繹原告提出之擔保放款借據第三條「遲延利息即為
    約金計付標準」中已經載有「借用人倘不依期還本、付息或償付本息時，除按本
    借款之約定利率加計遲延利息外，另按本借款本金總餘額自應償付日起加計違約
    金（逾期六個月以內者，按本借款利率百分之十計算，逾期六個月以上者，按本
    借款利率百分之二十計算）」之文字，足見被告此部分所辯，難以相信。至於被
    告雖又抗辯原告於締約時雖經被告請求但未交付前開擔保放款借據底稿予被告云
    云，然查上開情節，已經原告否認，而被告又未能舉證證明，即難相信真實。何
    況細繹前述擔保放款借據所載「借用人、連帶保證人及擔保物提供人特此聲明已
    於合理期間內審閱本借據全部條款內容，並同意簽訂本借據‧‧‧」等節，有該
    擔保借據附卷可稽，可證被告等人於締約之際，均已審閱前述擔保放款借據內容
    復均同意，則無論是否留有前述擔保放款借據底稿，亦無礙於彼等之權益無疑，
    是被告此部分抗辯，亦屬無據。此外，被告所辯無力清償一節縱屬真實，亦無解
    於其等給付欠款責任之成立。
四、按借用人應於約定期間內，返還與所借用物種類、品質、數量相同之物。又稱保
    證者，謂當事人約定，一方於他方之債務人不履行債務時，由其代負履行責任之
    契約；又保證債務，除契約另有訂定外，包含主債務之利息、違約金、損害賠償
    及其他從屬於主債務之負擔；另連帶債務之債權人，得對債務人中之一人或數人
    或全體同時或先後請求全部或一部之給付；民法第四百七十八條、第七百三十九
    條、第七百四十條、第二百七十三條第一項分別定有明文。本件被告即主債務人
    丁○○未依約償還借款，為連帶保證人之被告丙○○迄今亦未清償，己如前述，
    依上開規定，被告二人自應負連帶清償之責。
五、從而，原告依消費借貸及連帶保證契約請求被告連帶給付借款五百萬零一千三百
    二十四元，並自九十年四月二十六日起至清償日止，按年息百分之八‧二三二計
    算之利息，及自九十年五月二十七日起至清償日止，逾期在六個月以內者，按上
　　開利率百分之十，逾期超過六個月者，超過部分按上開利率百分之二十計付違約
    金，為有理由，應予准許。
丙、本件原告之訴為有理由，依民事訴訟法第八十五條第二項，判決如主文。
中　　　華　　　民　　　國　　九十一　　年　　　二　　　月　　二十七　　日
                                  民事第一庭法      官　蕭胤瑮
右為正本係照原本作成
如對本判決上訴，須於判決送達後廿日內向本院提出上訴狀
中　　　華　　　民　　　國　　九十一　　年　　　二　　　月　　二十七　　日
　　　　　　　　　　　　　　　　　　　　　　法院書記官　方美雲
